【裁判字號】    89,易,118
【裁判日期】    890531
【裁判案由】    竊盜
【裁判全文】
台灣台中地方法院刑事判決                          八十九年度易字第一一八號
    公  訴  人  臺灣臺中地方法院檢察署檢察官
    被      告  乙○○
右列被告因竊盜案件，經檢察官提起公訴（八十八年度偵字第一四０八八號），及併
案審理（八十九年度偵字第四一九０號），本院判決如左：
    主    文
乙○○連續竊盜，處有期徒刑陸月。
    事    實
一、乙○○基於意圖為自己不法之所有之概括犯意，於民國（下同）八十八年六月五
    日上午某時許，在台中縣沙鹿鎮○○路三十六巷四十號，以自備之鑰匙竊取己○○所有車牌號碼ＶＯＸ－四七三號三陽牌輕型機車一輛（引擎號碼ET175135號，
    價值約新台幣一萬五千元，陳玉珠報案），得手後，將之騎回其台中縣梧棲鎮○○路○段五六二巷五十號住處藏放。復於八十八年六月九日凌晨某時許，承前開
    犯意，在台中縣龍井鄉○○路○段二十一號，竊取甲○○○有限公司所有引擎號
    碼ＲＬ０七一０二四號之機車引擎一個（原車牌號碼ＶＴＮ－四九六號，戊○○
    報案），得手後，將之攜回其前開住處，嗣並將所竊取戊○○所有之引擎換裝於
    前開竊取之己○○所有之機車上。嗣於八十八年六月十三日凌晨二時二十分許，
    為警循線在其前開台中縣梧棲鎮○○路○段五六二巷五十號住處查獲，始查知上
    情。
二、案經台中縣警察局清水分局移送臺灣台中地方法院檢察署檢察官偵查起訴。
    理    由
一、訊據被告乙○○對於右揭時地，為警在其住處查獲竊取己○○所有車牌號碼ＶＯ
    Ｘ－四七三號三陽牌輕型機車一輛、及甲○○○有限公司所有引擎號碼ＲＬ０七
    一０二四號之機車引擎一個之情，固不否認，惟辯稱：機車是王建華偷的，引擎
    是我偷的，但要偷這兩樣東西，我二人都知道，是我提議要偷的云云。經查，
  (一)本件己○○所有車牌號碼ＶＯＸ－四七三號三陽牌輕型機車一輛、及戊○○所有
    引擎號碼ＲＬ０七一０二四號之機車引擎一個，係分別於八十八年六月五日上午
    某時許，在台中縣沙鹿鎮○○路三十六巷四十號；於八十八年六月九日凌晨某時
    許，在台中縣龍井鄉○○路○段二十一號遭竊之情，業據己○○、戊○○於警訊
    時指訴綦詳，且有車輛竊盜、車牌失竊資料個別查詢報表－查詢車輛認可資料二
    紙、贓物認領保管收據二紙附卷可稽。
  (二)而被告初於警、偵訊時則供述：係案外人丁○○於八十八年六月十凌晨一時許騎
    乘至己○○失竊之機車其住處時，在該機車上並已放有甲○○○有限公司失竊之
    引擎一個，丁○○並借用其住處拆換引擎云云，嗣經檢察官傳訊丁○○到庭訊問
    ，丁○○則堅持否認有騎乘機車至被告住處之情，嗣經本院審理時，被告初則供
    述：「機車是我偷的，引擎是我朋友王建華偷的，機車是我用自備鑰匙偷的。、
    」、「郭叫我不要陷害他，因他有毒品前科，其實偷是我們三人都有份，偷引擎
    時是王建華提議的，他們要偷時我知道，偷機車也是王建華提議的，因他住沙鹿
    比較清楚，機車、引擎都是王建華偷的，但我們三人一起拆裝，機車則我在騎。
    」等語，已然翻異其於警、偵訊時之供述，嗣於本院再次審理時則又供述：「機
    車是王建華偷的，引擎是我偷的，但要偷這兩樣東西，我二人都知道，是我提議
    要偷的。」、「（你上次說是三個人偷的，現在又說只兩個人，究竟是幾個人去
    偷？）是兩個人。」等語，再次翻異初次審理時之供述。是以，被告前後供述之
    不一致，則案外人丁○○、王建華是否涉及本件竊盜案件，即屬有疑，且不能遽
    以被告之供述，即認定案外人丁○○、王建華二人確有與之共同涉嫌竊盜，何況
    丁○○於偵查時已堅持否認有竊盜犯行，且王建華「並未留機車在他家」（偵查
    卷第三十六頁背面）。
  (三)矧，以本件己○○所有車牌號碼ＶＯＸ－四七三號三陽牌輕型機車一輛、及甲○○○有限公司所有引擎號碼ＲＬ０七一０二四號之機車引擎一個，均係八十八年
    六月十三日凌晨二時二十分許，為警循線在被告台中縣梧棲鎮○○路○段五六二
    巷五十號住處查獲，足見上開機車、引擎，確為被告所分別竊取後，將之騎、攜
    返住處，再予以分別拆卸組裝，留供己用，至堪認定。
  (四)綜上，被告前開所辯，無非係圖卸責之詞，委無足採。事證明確，被告右揭犯行
    ，洵堪認定。
二、核被告所為，係犯有二次刑法第三百二十條第一項竊盜罪。其先後二次犯行，時
    間緊接，犯罪構成要件相同，顯係基於概括之犯意為之，為連續犯，依刑法第五
    十六之規定以一罪論，並加重其刑。爰審酌被告尚無不良素行，竟為一己之利，
    恣意竊取他人機車、引擎，再予以組裝，助長社會盜贓之風氣，且造成被害人不
    便及財產損失，且其事後猶欲將責任推卸他人，惟念其犯後尚能坦承部分犯行，
    態度尚稱良好，及所竊取財物，部分業已由被害人領回等一切情狀，量處如主文
    所示之刑，以資懲儆。
三、至於併案部分（八十九年度偵字第四一九０號），因其犯罪時間，分別係於八十
    九年一月三十日晚上七時許，在台中市○○區○○路七十八號前，竊取丙○○所
    有車牌號碼ＵＤ－九四五一號自小客車；於八十九年二月八日晚上九時三十分許
    ，在台中市南屯區○○○街四一九號，竊取庚○○所有車牌號碼ＮＯ－七六０一
    號自小貨車，與前揭公訴起訴部分之犯罪時間之八十八年六月五日上午某時許、
    八十八年六月九日凌晨某時許，兩者相距已逾六個月之時間，在時間上難認為緊
    接，被告顯非基於概括犯意而為之。如是，併案部分與前揭起訴部分，並無連續
    犯之裁判上一罪之關係，而檢察官對此部分亦未起訴，本院不得併予審究，自應
    退由檢察官另為適法之處理，併予敘明。
據上論斷，應依刑事訴訟法第二百九十九條第一項前段，刑法第五十六條、第三百二
十條第一項，罰金罰鍰提高標準條例第一條前段，判決如主文。
中      華      民      國    八十九    年      五      月    三十一    日
                                臺灣臺中地方法院刑事第四庭
                                    法  官   顏 世 傑
右正本證明與原本無異。
如不服本判決，應於判決送達後十日內，向本院提出上訴狀。
                                    書記官
中      華      民      國    八十九    年      六      月      一      日
附錄本案論罪科刑法條：
刑法第三百二十條第一項
  意圖為自己或第三人不法之所有，而竊取他人之動產者，為竊盜罪，處五年以下有
  期徒刑、拘役或五百元以下罰金。


司法院資訊處製作；財團法人民間司法改革基金會備份。
